臺灣台中地方法院民事裁定　九十二年度親字第二八號
　　原　　　告　　甲○○
　　兼法定代理人　乙○○
　　訴訟代理人　　蔡譯智　律師
　　被　　　告　　丙○○
　　訴訟代理人　　洪錫欽　律師
　　複　代理人　　陳姿君　律師
右當事人間請求認領子女事件，原告聲請為鑑認親子血緣勘驗，本院裁定如左：
    主      文
原告甲○○（男、民國○○○年○月○○日生、身分證統一編號：Ｚ0000000
00號）、乙○○（女、民國○○○年○月○○日生、身分證統一編號：Ｚ0000
00000號）、被告丙○○（男、民國○○○年○月○○日生、身分證統一編號：
Ｚ000000000號）三人，應於民國九十三年三月三十日前（週一至週五上、
下午皆可）攜帶身份證明文件親至台中榮民總醫院（地址：台中市○○○路○段一六
０號）第一醫療大樓二樓免疫風濕科實驗室，接受勘驗鑑認有否親子血緣關係，並將
鑑定結果提出於本院。
    理      由
一、按法院認應證之事實重要，且舉證人之聲請正當者，應以裁定命他造提出文書，
    民事訴訟法第第三百四十三條定有明文。又民事訴訟法第三百四十一條、第三百
    四十二條第一項、第三百四十三條至第三百四十五條、第三百四十六條第一項、
    第三百四十七條至第三百五十一條及第三百五十四條之規定，於勘驗準用之。再
    者，法院認應證之事實重要，且舉證人之聲請正當者，應以裁定命他造提出文書
    。再者，法院不能依當事人聲明之證據而得心證，為發現真實認為必要時，得依
    職權調查證據，民事訴訟法第二百八十八條第一項定有明文。
二、本件原告甲○○主張其與被告間具有父子關係，惟被告否認之。按親子關係訴訟
    ，通常以鑑定其間血緣之關係為斷，應屬法院勘驗之範圍，自可適用民事訴訟法
    關於勘驗之規定，依民事訴訟法第三百六十七條準用同法第三百四十五條及第三
    百六十二條規定。若原告已盡形式舉證責任，法院卻無法形成心證時，而被告不
    配合作血緣之鑑定，顯然無法確定原告之真實身分，致原告之身分不明，易啟被
    告故意刁避之心，雖血親鑑定（如ＤＮＡ基因圖譜定序鑑定），非唯一鑑定當事
    人間之血緣關係，然確定子女之真實身分，重在實質身分之調查，徵之血親鑑定
    （ＤＮＡ基因圖譜定序鑑定）其正確率高達百分之九十九以上，該鑑定方式即屬
    必要，且其對人權之侵犯甚微，故在原告已盡形式舉證責任，而法院卻無法形成
    心證時，本院認如主文所示勘驗事項，於所應證之事實，至為重要。
三、上開勘驗事項，非由兩造本人親受之，不能進行，參諸前揭規定，本院為發現真
    實並認其有必要性，爰依民事訴訟法第三百六十七條、第三百四十三條，裁定如
    主文所示。
四、依民事訴訟法第三百六十七條、第三百四十三條，裁定如主文。
中　　　華　　　民　　　國　　九十三　　年　　　三　　　月　　十二　　日
                              臺灣臺中地方法院家事法庭
~B法　　　官　楊國精
右為正本係照原本作成。
本裁定不得抗告。
中　　　華　　　民　　　國　　九十三　　年　　　三　　　月　　十二　　日
~B法院書記官
